【裁判字號】    98,上訴,43
【裁判日期】    980122
【裁判案由】    毒品危害防制條例
【裁判全文】
臺灣高等法院臺南分院刑事判決          98年度上訴字第43號
上  訴  人
即  被  告  甲○○
                    （現於臺灣臺南看守所羈押中）
上列上訴人因毒品危害防制條例案件不服臺灣臺南地方法院97年
度訴字第1688號中華民國97年12月11日第一審判決（起訴案號：
臺灣臺南地方法院檢察署97年度營偵字第1360號），提起上訴，
本院判決如下：
    主  文
上訴駁回。
    理  由
一、按刑事訴訟法第361條、第367條規定，不服地方法院之第一
    審判決而提起上訴者，應提出上訴書狀，並敘述具體理由，
    為上訴必備之程式；其所提出之書狀未敘述上訴理由，或僅
    曾以言詞陳述上訴理由者，均應於上訴期間屆滿後20日內補
    提理由書於第一審法院。第一審法院經形式審查，認逾期未
    補提上訴理由者，應定期間先命補正；逾期未補正者，為上
    訴不合法律上之程式，應以裁定駁回。倘已提出上訴理由，
    但所提非屬具體理由者，則由第二審法院以上訴不合法律上
    之程式，判決駁回。而所謂具體理由，必係依據卷內既有訴
    訟資料或提出新事證，指摘或表明第一審判決有何採證認事
    、用法或量刑等足以影響判決本旨之不當或違法，而構成應
    予撤銷之具體事由，始克當之（例如：依憑證據法則具體指
    出所採證據何以不具證據能力，或依憑卷證資料，明確指出
    所為證據證明力之判斷如何違背經驗、論理法則）；倘僅泛
    言原判決認定事實錯誤、違背法令、量刑失之過重或輕縱，
    而未依上揭意旨指出具體事由，或形式上雖已指出具體事由
    ，然該事由縱使屬實，亦不足以認為原判決有何不當或違法
    者（例如：對不具有調查必要性之證據，法院未依聲請調查
    亦未說明理由，或援用證據不當，但除去該證據仍應為同一
    事實之認定），俾與第二審上訴制度在請求第二審法院撤銷
    、變更第一審不當或違法之判決，以實現個案救濟之立法目
    的相契合，並節制濫行上訴（最高法院97年度台上字第892
    號判決參照）。
二、本件上訴人即被告甲○○不服原判決，於民國97年12月24日
    合法提起上訴，形式上雖提出上訴書狀敘述上訴理由，其理
    由略以：「該判決以被告所辯，無非事後卸責之詞，又對被
    告之證據漏而不採，為此，殊難令被告甘服」云云。惟查，
    原審以被告不否認有於附表編號1至5所示之時間、地點，分
    別提供第一級毒品海洛因1小包予胡兆容、趙皇翔、翁望盛
    等人，並分別向渠等收取每包新臺幣（下同）500元代價之
    事實，核與證人胡兆容、趙皇翔、翁望盛於警詢及偵查中證
    述相符，並有扣案之白色粉末16包（合計淨重0.96公克、空
    包裝總重0.16公克）及0000000000號行動電話1支（含SIM卡
    1張）及販賣毒品所得500元扣案可資佐證，且倘被告無利可
    圖，當不可能甘冒被供出來源或被檢警查緝法辦之風險，而
    平價或低價販賣海洛因予僅認識2、3個月之證人胡兆容、趙
    皇翔、翁望盛等人之理，而認定被告有如附表所示之販賣第
    一級毒品犯行；並審酌被告販賣第一級毒品之犯行，衡情尚
    有可憫恕之處，故依刑法第59條之規定酌減其刑，而被告本
    身亦有施用毒品之惡習，當知毒品對人身心戕害之嚴重性，
    且被告尚屬青壯，不思努力工作賺取正當酬勞，竟藉流毒他
    人牟取利益，惡性不輕，危害社會至鉅，惟參酌其販賣毒品
    次數、所得均非多、且並無前科，素行良好，犯後坦承交付
    毒品予證人胡兆容、趙皇翔、翁望盛等人並收取對價，然否
    認有營利之意圖等一切情狀，分別量處如附表所示之刑，並
    定其應執行之刑為16年6月。原審法院已詳述其所憑證據、
    認定理由及量刑依據。從形式上觀察，原判決並無認定事實
    錯誤、量刑瑕疵或違背法令之情形可言。被告上訴理由僅泛
    以原審判決未採其所辯為上訴理由，顯未具體指摘原判決關
    於採證認定事實、適用法律及量刑等事項，究竟有何違法或
    不當之情形，依上揭說明，本件上訴不合上訴之法定要件，
    應予駁回，並不經言詞辯論為之。
三、依刑事訴訟法第367條前段、第372條，判決如主文。
中    華    民    國    98    年    1     月    22    日
                  刑事第二庭  審判長法  官  葉居正
                                    法  官  郭千黛
                                    法  官  洪碧雀
以上正本證明與原本無異。
如不服本判決應於收受送達後10日內向本院提出上訴書狀，其未
敘述上訴理由者，並得於提起上訴後10日內向本院補提理由書（
均須按他造當事人之人數附繕本）「切勿逕送上級法院」。
                                    書記官  魏芝雯
中    華    民    國    98    年    1     月    22    日
附錄本案論罪科刑法條全文
毒品危害防制條例第4條第1項：
製造、運輸、販賣第一級毒品者，處死刑或無期徒刑；處無期徒
刑者，得併科新臺幣1千萬元以下罰金。
附表：
┌─┬───────┬──────┬────────────┐
│編│犯罪時間、地點│犯 罪 行 為 │罪名、宣告刑及應沒收之物│
│號│              │            │                        │
├─┼───────┼──────┼────────────┤
│1 │於97年7月18日 │以每小包海洛│甲○○販賣第一級毒品，處│
│  │14 時許，在臺 │因500元之價 │有期徒刑拾伍年陸月。扣案│
│  │南縣新營市中山│格，販賣第一│之海洛因拾陸包（合計淨重│
│  │路火車站前    │級毒品海洛因│零點玖陸公克、空包裝總重│
│  │              │1小包予胡兆 │肆點壹陸公克），均沒收銷│
│  │              │容          │燬之；未扣案之販賣第一級│
│  │              │            │毒品所得新臺幣伍佰元沒收│
│  │              │            │，如全部或一部不能沒收時│
│  │              │            │，以其財產抵償之。      │
├─┼───────┼──────┼────────────┤
│2 │於97年7月22日 │以每小包海洛│甲○○販賣第一級毒品，處│
│  │16時許，在臺南│因500元之價 │有期徒刑拾伍年陸月。扣案│
│  │縣新營市○○路│格，販賣第一│之海洛因拾陸包（合計淨重│
│  │火車站前      │級毒品海洛因│零點玖陸公克、空包裝總重│
│  │              │1小包予胡兆 │肆點壹陸公克），均沒收銷│
│  │              │容          │燬之；未扣案之販賣第一級│
│  │              │            │毒品所得新臺幣伍佰元沒收│
│  │              │            │，如全部或一部不能沒收時│
│  │              │            │，以其財產抵償之。      │
├─┼───────┼──────┼────────────┤
│3 │於97年7月31日 │以每小包海洛│甲○○販賣第一級毒品，處│
│  │14時許，在臺南│因500元之價 │有期徒刑拾伍年陸月。扣案│
│  │縣柳營橋下    │格，販賣第一│之海洛因拾陸包（合計淨重│
│  │              │級毒品海洛因│零點玖陸公克、空包裝總重│
│  │              │1小包予胡兆 │肆點壹陸公克），均沒收銷│
│  │              │容          │燬之；未扣案之販賣第一級│
│  │              │            │毒品所得新臺幣伍佰元沒收│
│  │              │            │，如全部或一部不能沒收時│
│  │              │            │，以其財產抵償之。      │
├─┼───────┼──────┼────────────┤
│4 │於97年8月1日10│以每小包海洛│甲○○販賣第一級毒品，處│
│  │時許，在臺南縣│因500元之價 │有期徒刑拾伍年陸月。扣案│
│  │新營市○○路某│格，販賣第一│之海洛因拾陸包（合計淨重│
│  │處            │級毒品海洛因│零點玖陸公克、空包裝總重│
│  │              │4小包予趙皇 │肆點壹陸公克），均沒收銷│
│  │              │翔          │燬之；未扣案之販賣第一級│
│  │              │            │毒品所得新臺幣貳仟元沒收│
│  │              │            │，如全部或一部不能沒收時│
│  │              │            │，以其財產抵償之。      │
├─┼───────┼──────┼────────────┤
│5 │於97年8月3日11│以每小包海洛│甲○○販賣第一級毒品，處│
│  │時30分許，在臺│因500元之價 │有期徒刑拾伍年陸月。扣案│
│  │南縣新營市中興│格，販賣第一│之海洛因拾陸包（合計淨重│
│  │路南光中學停車│級毒品海洛因│零點玖陸公克、空包裝總重│
│  │場            │1小包予翁望 │肆點壹陸公克），均沒收銷│
│  │              │盛          │燬之；扣案之販賣第一級毒│
│  │              │            │品所得新臺幣伍佰元沒收。│
└─┴───────┴──────┴────────────┘


司法院資訊處製作；財團法人民間司法改革基金會備份。
